【裁判字號】    97,交抗,824
【裁判日期】    980123
【裁判案由】    聲明異議
【裁判全文】
臺灣高等法院高雄分院刑事裁定         97年度交抗字第824號
抗告人即
受處分人    甲○○
上列抗告人因違反道路交通管理處罰條例聲明異議案件，不服臺
灣高雄地方法院中華民國97年11月20日裁定（97年度交聲字第24
39號；高市交裁字第裁32-B00000000號），提起抗告，本院裁定
如下：
    主  文
抗告駁回。
    理  由
一、抗告意旨略以：抗告人即受處分人甲○○（下稱受處分人）
    於違規現場係在九如二路由西向東行駛，而事發當時執勤員
    警涂俊志係站在九如二路、孝順街口之西南側，依常理判斷
    ，該名員警根本不可能在受處分人闖越上開路口後攔下而舉
    發違規，該員警指稱在上開路口執勤云云，顯非事實。
二、按汽車駕駛人，行經有燈光號誌管制之交岔路口闖紅燈者，
    處新臺幣（下同）1,800元以上5,400元以下罰鍰，並記違規
    點數3 點，道路交通管理處罰條例第53條第1 項、第63條第
    1 項第3 款分別定有明文。
三、經查：
  (一)受處分人於民國97年9 月9 日上午10時48分許，駕駛車牌號
    碼OCZ-515 號重型機車行經高雄市○○○路與孝順街口時，
    有「駕車行經有燈光號誌管制之交岔路口闖紅燈」之違規情
    事，經原處分機關援引道路交通管理處罰條例第53條第1 項
    、第63條規定，對受處分人裁處罰鍰1,800 元，並記違規點
    數3 點，有高雄市政府警察局高市警交字第B00000000 號舉
    發違反道路交通管理事件通知單、高雄市政府交通局97年10
    月16日高市交裁字第裁32-B00000000號裁決書、高雄市政府
    警察局三民第一分局97年10月7 日高市警交三一分六字第09
    70020184號函、現場道路圖各1 份在卷可佐。
  (二)受處分人固於原審調查時坦承其有於上揭時、地騎乘重型機
    車而為警攔停等情，惟否認上開違規事實，辯稱：以員警所
    站之位置，不可能看到伊闖紅燈違規云云。惟查：受處分人
    確於上揭時地，騎乘車牌號碼OCZ-515 號重型機車行經前開
    路口時，有「駕車行經有燈光號誌管制之交岔路口闖紅燈」
    之違規事實，經在場執行路檢勤務之警員涂俊志當場攔下後
    予以舉發等情，業據證人即警員涂俊志結證稱：當時是執行
    路檢，我站的位置為九如二路13巷口，攔查闖越九如二路與
    孝順街口，異議人騎很慢沒有錯但是沒有停紅燈，我攔下他
    以後，告訴異議人說闖紅燈，異議人說他沒有看到，我告訴
    他，你闖的是九如路與孝順街口，當時他穿越該路口的時候
    還有零星的機車在那邊停車等待燈號。我站的地方距離路口
    約50公尺，且沒有路樹等障礙物可以清楚看到，確實目睹異
    議人有闖紅燈等語明確。核其所證目擊舉發之經過，客觀上
    具體明確，亦無任何悖於常情及經驗法則之處，又證人係執
    勤之員警，與受處分人並無何仇怨，當無蓄意誣陷之可能，
    所證自堪信為真實。
  (三)本件受處分人係沿高雄市○○○路由西向東行駛，為受處分
    人自承，依其行進方向，在其經過九如二路與孝順街之「T
    」字型路口，往東向前方不遠即為九如二路13巷口，有高雄
    市政府警察局三民第一分局繪製之現場圖在卷可稽（附於原
    審卷第28頁）。如受處分人闖越上開「T 」字型路口之紅燈
    ，則站立於九如二路13巷口之員警，自可清楚目擊並從容攔
    停違規人，並無誤判或誤認之可能，受處分人以該員警不可
    能目擊違規與否云云，容非可採。
  (四)至受處分人於原審另以九如二路與山東街口有闖越紅燈照相
    機，請求警員提出違規舉證相片，以佐證伊是否有違規之事
    實云云。惟本件受處分人違規地點係在高雄市○○○○路與
    孝順街口」，業經證人即警員涂俊志到庭結證明確，並有高
    雄市政府警察局舉發違反道路交通管理事件通知單1 紙在卷
    可稽，且上開舉發通知單並經受處分人當場確認後親自簽名
    ，是其辯稱：員警係告知於高雄市○○○路、山東街口有闖
    紅燈違規行為云云，尚非可採。又受處分人之違規行為既發
    生在九如二路與孝順街口，本即無法觸發設置於九如二路與
    山東街口之闖越紅燈照相機，而無法拍照舉證，是受處分人
    以上開情詞否認違規事實，亦非可採。
  (五)綜上所述，受處分人確有裁決書上所載違規情事，揆諸首揭
    法律規定，原處分機關援引道路交通管理處罰條例第53條第
    1 項、第63條規定，對異議人裁處罰鍰1,800 元，並記違規
    點數3 點，並無違誤，且未違反比例原則。抗告人仍執前詞
    否認違規，指摘原審駁回其異議之裁定為不當，提起抗告，
    並無理由，應予駁回。
四、據上論結，應依道路交通案件處理辦法第26條，刑事訴訟法
    第412條，裁定如主文。
中    華    民    國    98    年    1     月    23    日
                  刑事第七庭    審判長法  官  莊飛宗
                                      法  官  邱明弘
                                      法  官  陳明富
以上正本證明與原本無異。
本裁定不得再抗告。
中    華    民    國    98    年    1     月    23    日
                                      書記官  張文斌


司法院資訊處製作；財團法人民間司法改革基金會備份。
